臺灣臺北地方法院刑事判決　　　　　　　93年度訴字第1674號
公　訴　人　臺灣臺北地方法院檢察署檢察官
被　　　告　甲○
上列被告因毒品危害防制條例案件，經檢察官提起訴訟（93年度
毒偵字第2264號），本院合議庭裁定適用簡式審判程序審理，茲
判決如下：
    主  文
甲○施用第一級毒品，處有期徒刑壹年。扣案如附表所示之海洛
因、安非他命及大麻等毒品均沒收銷燬之；扣案不明藥粉貳包（
驗餘淨重共壹參點柒肆陸柒公克）及電子磅秤一個均沒收。
    事  實
一、甲○前於民國八十六年間因施用毒品案件，經觀察、勒戒後
    ，因無繼續施用毒品之傾向，由臺灣高等法院於八十七年十
    二月二日以八十七年度上易字第二四四九號為免刑之判決確
    定；復又於八十九年間因施用毒品案件，經臺灣板橋地方法
    院於八十九年三月二十三日以八十九年度毒聲字第二一三三
    號裁定令入勒戒處所觀察勒戒，因無繼續施用毒品之傾向，
    經臺灣板橋地方法院檢察署檢察官於八十九年七月二十六日
    ，以八十九年度毒偵字第四八六七號、八十九年度毒偵緝字
    第八二八號為不起訴處分確定；又因施用第一、二級毒品案
    件，經臺灣板橋地方法院檢察署檢察官向法院聲請強制戒治
    及簡易判決處刑，經臺灣板橋地方法院裁定令入戒治處所強
    制戒治後，於九十一年十一月二十六日強制戒治執行完畢，
    並經臺灣板橋地方法院於九十一年三月二十九日分別判處有
    期徒刑八月、四月，應執行有期徒刑十月確定，現尚在執行
    中。詎又不知悔改，另基於施用第一級毒品海洛因、第二級
    毒品安非他命及大麻之犯意，於九十三年九月二十八日晚上
    十一時許，在臺北市中山區○○○路○段五二號宣美飯店三
    ０八室，以將安非他命磨成粉末後，與海洛因及大麻煙草一
    併放入香菸中吸食之方式，施用第一級毒品海洛因及第二級
    毒品安非他命、大麻一次，嗣於九十三年九月二十九日凌晨
    一時十分許，為警在上址查獲，並扣得海洛因六包（起訴書
    誤繕為二大包）、安非他命顆粒十包（起訴書誤繕為六大包
    ）、大麻煙草二包、摻有海洛因之香菸及煙捲各一支（詳細
    數量詳如附表）、不明藥粉二包（驗餘淨重共一三點七四六
    七公克）及電子磅秤一個。
二、案經臺北市政府警察局中山分局報告臺灣臺北地方法院檢察
    署檢察官偵查起訴。
    理  由
一、右揭犯罪事實，業據被告甲○於本院訊問時坦承不諱，又其
    於九十三年九月二十九日凌晨一時十分許為警查獲後所採尿
    液，經送檢驗之結果，係呈安非他命、甲基安非他命、嗎啡
    、可待因、大麻陽性反應一節，有臺北市政府警察局中山分
    局毒品案件尿液委驗單、鑑定人結文、臺灣尖端先進生技醫
    藥股份有限公司濫用藥物檢驗報告各一紙附卷可稽，而所扣
    得之白粉六包、香菸及煙捲各一支、顆粒十包及煙草二包，
    經送檢驗之結果，亦分別含有海洛因、甲基安非他命及大麻
    之成分，有臺北市政府警察局中山分局查獲涉嫌毒品危害防
    制條例毒品初步鑑驗報告單五紙、法務部調查局九十三年十
    月二十二日調科壹字第０二０００六七二四號、九十三年十
    月二十日調科壹字第０二０００六七二三號通知書、國防部
    憲兵司令部刑事鑑識中心九十三年十月十五日（93）宇鑑字
    第一三六六二號、九十三年十一月九日（93）安鑑字第００
    一０八號鑑驗通知書各一份在卷可參，並有上開毒品及秤毒
    品用之電子磅秤一個扣案可佐，卷附現場照片三十八張可按
    ，堪信被告上開自白確與事實相符。
二、次查，被告前於八十六年間因施用毒品案件，經觀察、勒戒
    後，因無繼續施用毒品之傾向，由臺灣高等法院於八十七年
    十二月二日以八十七年度上易字第二四四九號為免刑之判決
    確定；復又於八十九年間因施用毒品案件，經臺灣板橋地方
    法院於八十九年三月二十三日以八十九年度毒聲字第二一三
    三號裁定令入勒戒處所觀察勒戒，因無繼續施用毒品之傾向
    ，經臺灣板橋地方法院檢察署檢察官於八十九年七月二十六
    日，以八十九年度毒偵字第四八六七號、八十九年度毒偵緝
    字第八二八號為不起訴處分確定；又因施用第一、二級毒品
    案件，經臺灣板橋地方法院檢察署檢察官向法院聲請強制戒
    治及簡易判決處刑，經臺灣板橋地方法院裁定令入戒治處所
    強制戒治後，於九十一年十一月二十六日強制戒治執行完畢
    ，並經臺灣板橋地方法院於九十一年三月二十九日分別判處
    有期徒刑八月、四月，應執行有期徒刑十月確定，現尚在執
    行等情，有刑案查註紀錄表、全國施用毒品案件紀錄表、受
    觀察勒戒人毒品及前科紀錄簡列表、臺灣板橋地方法院檢察
    署檢察官八十九年度毒偵字第四八六七號、毒偵緝第八二八
    號不起訴處分書、九十年度毒偵字第三一五八號聲請簡易判
    決處刑書、臺灣板橋地方法院九十一年度訴字第五三一號判
    決及臺灣高等法院被告全國前案紀錄表各一份在卷足憑。是
    被告於九十一年十一月二十六日強制戒治執行完畢後，於五
    年內再犯本件施用毒品之犯行，堪予認定，本件事證明確，
    應予依法論科。
三、核被告甲○所為，係犯毒品危害防制條例第十條第一項、第
    二項之施用第一級毒品海洛因，及第二級毒品安非他命、大
    麻罪。被告施用前持有第一級毒品海洛因、第二級毒品安非
    他命及大麻之低度行為，應為施用毒品之高度行為所吸收，
    不另論罪。而被告以一施用行為同時施用海洛因、安非他命
    及大麻，觸犯毒品危害防制條例第十條第一項、第二項、第
    二項之罪，係想像競合犯，應從一重毒品危害防制條例第十
    條第一項之罪論處。爰審酌被告屢次施用毒品，經觀察、勒
    戒及強制戒治後，仍無法戒除毒癮，且施用毒品種類眾多，
    持有毒品數量甚鉅，可知毒癮甚大，並無悔過之意，惟因施
    用毒品係自戕性犯罪，尚乏直接被害人，及其於犯後坦承犯
    行等一切情狀，判決如主文所示之刑，以資懲儆。扣案如附
    表之海洛因六包、安非他命十包、大麻煙草二包及含有海洛
    因之香菸及煙捲各一支，應依毒品危害防制條例第十八條第
    一項前段之規定，沒收並銷燬之；不明藥粉二包及電子磅秤
    一個，係屬被告所有，分別供被告稀釋毒品及測量毒品重量
    之用，業據被告陳明在卷，爰依毒品危害防制條例第十九條
    第一項之規定，宣告沒收。至扣案之吸食器一組業經被告否
    認為其所有，亦無其他證據證明為供被告施用毒品之用，爰
    不予沒收，附此敘明。
四、本件被告所犯毒品危害防制條例第十條第一項施用第一級毒
    品之罪，為法定刑六月以上五年以下有期徒刑之罪，且屬地
    方法院管轄第一審案件，而被告已於本院準備期日中就本件
    被訴事實為有罪之陳述，經本院告知其簡式審判程序之旨，
    並聽取被告及公訴人之意見後，依刑事訴訟法第二百七十三
    條之一第一項，裁定由受命法官獨任進行簡式審判程序，附
    此敘明。
據上論斷，應依刑事訴訟法第二百九十九條第一項前段、第二百
七十三條之一第一項，毒品危害防制條例第十條第一項、第二項
、第十八條第一項前段、第十九條第一項，刑法第十一條前段、
第五十五條，判決如主文。
本案經檢察官李建論到庭執行職務。
中　　華　　民　　國　　94　　年　　1 　　月　　21　　日
             　　       臺灣臺北地方法院刑事第二庭
                                法　官　劉  秀  君
上正本證明與原本無異。
如不服本判決，應於判決送達後十日內向本院提出上訴狀（應抄
附繕本）。告訴人或被害人如對於本判決不服者，應具備理由請
求檢察官上訴，其上訴期間之計算係以檢察官收受判決正本之日
期為準。
                                書記官  陳  靜  君
中　　華　　民　　國　　94　　年　　1 　　月　　21　　日
附論罪科刑依據法條：
毒品危害防制條例第10條
施用第 1 級毒品者，處六月以上五年以下有期徒刑。
施用第 2 級毒品者，處三年以下有期徒刑。
毒品危害防制條例第18條
查獲之第1、二級毒品及專供製造或施用第1、二級毒品之器具，
不問屬於犯人與否，均沒收銷燬之；查獲之第3、四級毒品及製
造或施用毒品之器具，無正當理由而擅自持有者，均沒入銷燬之
。但合於醫藥、研究或訓練之用者，得不予銷燬。
前項合於醫藥、研究或訓練用毒品或器具之管理辦法，由法務部
會同行政院衛生署定之。
毒品危害防制條例第19條
犯第4條至第9條、第12條、第13條或第14條第1項、第2項之罪者
，其供犯罪所用或因犯罪所得之財物，均沒收之，如全部或一部
不能沒收時，追徵其價額或以其財產抵償之。
為保全前項價額之追徵或以財產抵償，得於必要範圍內扣押其財
產。
犯第 4 條之罪所使用之水、陸、空交通工具沒收之。
附表：
┌──┬────┬──────────┬─────────┐
│編號│毒品名稱│ 數量               │  查獲地點        │
├──┼────┼──────────┼─────────┤
│一  │海洛因  │ 二包（合計淨重2.80 │黑色小型側背包內  │
│    │        │ 公克）             │                  │
├──┼────┼──────────┼─────────┤
│二  │安非他命│ 四大包（驗餘淨重   │黑色小型側背包內  │
│    │        │ 136.5294）及二小包 │                  │
│    │        │ （驗餘淨重2.0166公 │                  │
│    │        │ 克）               │                  │
├──┼────┼──────────┼─────────┤
│三  │大麻    │ 煙草二包（總重0.79 │黑色小型側背包內  │
│    │        │ 公克）             │及宣美飯店308室   │
│    │        │                    │內                │
├──┼────┼──────────┼─────────┤
│四  │海洛因  │ 香菸一支及煙捲一支 │宣美飯店308 室內  │
│    │        │ （煙捲總重1.11公克 │                  │
│    │        │ ，均無法與香菸及煙 │                  │
│    │        │ 捲析離）           │                  │
├──┼────┼──────────┼─────────┤
│五  │海洛因  │ 一大包（驗餘淨重   │黑色中型側背包內  │
│    │        │ 3.0004公克）及三小 │                  │
│    │        │ 包（驗餘淨重1.2691 │                  │
│    │        │ 公克）             │                  │
├──┼────┼──────────┼─────────┤
│六  │安非他命│ 三包（合計淨重1.1  │黑色中型側背包    │
│    │        │ 公克）             │                  │
├──┼────┼──────────┼─────────┤
│七  │安非他命│ 一包（淨重1.8公克）│黑色手提包內      │
└──┴────┴──────────┴─────────┘
